【裁判字號】    89,上訴,1268
【裁判日期】    890516
【裁判案由】    偽造貨幣等
【裁判全文】
臺灣高等法院刑事判決                          八十九年度上訴字第一二六八號
    上  訴  人  臺灣桃園地方法院檢察署檢察官
    上  訴  人
    即  被  告  乙○○
    指定辯護人  本院甲○
右上訴人因被告偽造貨幣等案件，不服臺灣桃園地方法院八十八年度訴字第一四五八
號，中華民國八十九年一月二十五日第一審判決 (起訴案號：臺灣桃園地方法院檢察
署八十八年度偵字第一四九四一號)提起上訴，本院判決如左：
    主  文
上訴駁回。
    事實及理由
一、本案經本院審理結果，認第一審以上訴人即被告乙○○（下稱被告）犯刑法第三
    百二十一條第一項第三款之罪，判處有期徒刑二年；而就被告被訴偽造貨幣罪部
    分，以無積極證據足資證明被告該部分犯罪，而諭知被告該部分無罪，認事用法
    及量刑均無不當，應予維持，並引用第一審判決書記載之事實（竊盜部分）、證
    據及理由。
二、檢察官上訴意旨以：查獲之偽鈔與真鈔相去不遠，其中數張尚經被告費心黏貼，
    顯見被告收集該偽鈔，係出於行使之意圖，被告將偽鈔藏放住處，俟有行使機會
    時，方返家取用亦符一般情理云云。被告上訴意旨略以：扣案供行竊用之萬能鑰
    匙並非兇器，原審量刑過重云云。
三、惟經查被告於八十八年九月二十七日警訊中即供稱扣案之偽鈔係綽號「賴達」之
    男子所交付等語（參見偵查卷第九頁、第十二頁），而於檢察官八十八年九月二
    十七日、十月六日偵查中被告亦均稱扣案之偽鈔係綽號「賴達」之男子所交付等
    語（參見偵查卷第四十三頁反面、第五十二頁反面）；而於原審八十八年十一月
    二十三日訊問時，被告除供稱扣案之偽鈔係綽號「賴達」之男子所交付外，並稱
    「（破裂處是何人貼上去？）不知，拿到時就如此」等語（見原審卷第十四頁反
    面），而扣案之偽鈔紙質非常粗糙、污穢，一看非常明顯是偽鈔等情，亦據證人
    即查獲該等偽鈔之員警林祺章於原審八十八年十二月二十一日審理時到庭結證屬
    實（見原審卷第三十二頁反面），足證檢察官上訴意旨所陳查獲之偽鈔與真鈔相
    去不遠，其中數張尚經被告費心黏貼云云，顯非事實；再衡諸日常事理，行使偽
    鈔多擇社會經驗不豐、知識水準較低、或輕率之人為之，其機會在日常生活中並
    不習見，果被告確有行使之意圖，其自應將該等偽鈔隨身攜帶，俟有機可乘時，
    即取出行使之，以免「頓失良機」，然該等偽鈔係自被告住所房間內之塑膠置物
    箱內起出，已據證人林祺章證述無訛，該等偽鈔既係置放於被告之住所，則被告
    自綽號「賴達」之男子處取得該等偽鈔即無供行使之用之意圖至為顯然，檢察官
    上訴意旨所陳「俟有行使機會時，方返家取用」云云，顯與日常事理有背，而無
    可採。次查，扣案之萬能鑰匙五支，係以鐵條打造而成，前端略呈尖圓扁狀，業
    經原審當庭勘驗確認無訛並載明筆錄可憑（見原審卷第五十九頁），而於本院受
    命法官八十九年四月二十八日調查時，亦當庭勘驗該等萬能鑰匙其長度各為七．
    二、五．四、九．二、七、十五公分；該等萬能鑰匙之材質既為鐵製，質地至堅
    硬，且前端又經敲打呈尖圓扁狀，持之足以劃破或刺穿人之身體表皮組織，對人
    之生命、身體安全顯然構成威脅，自屬兇器之一種；而原審於量刑時已審酌被告
    之犯罪動機、目的、手段、行竊次數、竊取財物之種類及價值，且曾因竊行受罪
    刑之科處執行，尚不知警惕，詎於短時間內連續行竊四次，足徵其惡性重大等一
    切情狀，而量處前述之刑，尚無不妥；被告空言否認該等萬能鑰匙為兇器，並稱
    原審量刑過重，亦無可採。綜上所述，本件檢察官及被告前述上訴意旨，均無可
    採；其等分執此上訴意旨，指摘原判決不當，求予撤銷改判，為無理由，應予駁
    回。
據上論斷，應依刑事訴訟法第三百七十三條、第三百六十八條，判決如主文。
本案經檢察官覃正祥到庭執行職務。
中      華      民      國      八十九      年      五      月    十六  日
                               台灣高等法院刑事第二庭
                                   審判長法  官  戴  章  甫
                                         法  官  黃  金  富
                                         法  官  林  銓  正
右正本證明與原本無異。
偽造貨幣部分檢察官如不服本判決應於收受送達後十日內向本院提出上訴書狀，其未
敘述上訴之理由者並得於提起上訴後十日內向本院補提理由書（均須按他造當事人之
人數附繕本）。
竊盜部分不得上訴
                                         書記官  吳  美  貞
中    華    民    國    八十九    年       五       月       十九       日
附錄：本案論罪科刑法條全文


司法院資訊處製作；財團法人民間司法改革基金會備份。
